【裁判字號】    90,易,750
【裁判日期】    900605
【裁判案由】    竊盜
【裁判全文】
臺灣臺北地方法院刑事判決                            九十年度易字第七五號
    公  訴  人  臺灣臺北地方法院檢察署檢察官
    被      告  乙○○
右列被告因竊盜案件，經檢察官提起公訴（八十九年度偵字第二四三一七號、九十年
度偵字第八四三號），本院判決如左：
    主  文
乙○○共同連續竊盜，未遂，累犯，處有期徒刑肆月；如易科罰金，以佰元折算壹
日。扣案之手電筒壹支沒收。
    事  實
一、乙○○前因妨害自由案件，經本院判處有期徒刑六月，於民國八十七年九月十日
    縮短刑期執畢出監，猶不知悔改，竟意圖為自己不法之所有，基於概括之犯意，
    先與甲○○（另案審理中）共同於八十九年十二月九日凌晨一時十分許（起訴書
    誤為一時四十四分許），在臺北市信義區國父紀念館西側門附近，由乙○○持手
    電筒下手竊取丁○○所有置於石椅上之皮包，甲○○則在旁把風，因發出聲響為
    丁○○察覺，致未能得逞；嗣再與姓名年籍不詳之成年男子，共同於同年十二月
    二十七日晚上七時二十五分許，在國父紀念館翠峰湖旁，由乙○○下手竊取陳佳
    妏所有置於石椅上之牛皮紙袋，該姓名年籍不詳之成年男子則在旁把風，復為陳
    佳妏及友人丙○○察覺，致未能得逞，並報警查獲。
二、案經臺北市政府警察局信義分局報請臺灣臺北地方法院檢察署檢察官偵查起訴。
    理  由
一、訊據被告乙○○坦承有拿取陳佳妏物品之想法，惟否認涉有公訴人所指之竊盜犯
    行，辯稱：伊每次喝酒後，就會神智不清，因看到丁○○在幫男朋友按摩，故拿
    手電筒照明，目的是要偷窺，並沒有碰到丁○○的皮包，當晚稍後將手電筒交給
    甲○○，因為甲○○也有偷窺嗜好，又雖有想拿陳佳妏的東西，並碰到她的牛皮
    紙袋，但沒有拿到云云。惟查，右揭事實，業據被害人丁○○警訊時指證：我於
    八十九年十二月九日凌晨約一時十分左右，和我朋友於國父紀念館內西側門的石
    椅上聊天，我把皮包放置於我的右邊椅子上，聊天聊了一陣子後，就發覺皮包的
    環扣有發出聲響，我馬上轉頭，發現有個人在拉我的皮包，就趕緊把皮包拉回來
    ，問他要做什麼，他就大聲說「沒有啊，我那有要做什麼」：：，乙○○口卡上
    之照片就是拉我皮包之人等語明確（見八十九年十二月九日警訊筆錄）；核與證
    人共同被告甲○○警訊中供承：查獲小手電筒一支是綽號「阿胡」男子所有交付
    給我，是「阿胡」著手向被害人丁○○偷竊，「阿胡」稱要給我新臺幣一千元代
    價吃紅，但有人接近時我以咳嗽聲音提醒「阿胡」，如果著手偷竊成功，才能領
    到錢，我所述「阿胡」即乙○○口卡上之人：：，我發現他（指被告）躲在柱子
    邊，結果有駐衛警簽巡，他用手比一的手勢，我如果發現有人時再以咳嗽狀提醒
    ，但沒有人發現，且「阿胡」著手時即遭被害人發現，所以我沒有用到咳嗽聲等
    語相符（見八十九年十二月九日警訊筆錄）。另被害人陳佳妏警訊中證述：八十
    九年十二月二十七日晚上七時二十五分許，在國父紀念館內翠峰湖旁，乙○○動
    手偷我東西，我所帶之小紙袋內物品都被他翻動弄到地上，因立即被我及男友陳
    良展發現，東西未被他偷走，另有一名男子共犯，年齡與乙○○差不多，體型瘦
    瘦的，該共犯當時在我的後方樹叢下，那時我看到共犯時，那共犯即大聲對乙○○說「趕快拿東西」，然後該共犯就跑了，此時我才發現乙○○坐在紙袋旁，而
    東西已掉落在地上，我就對他說「你為什麼動我東西」，他就說「你袋子內又沒
    有可以給我偷」、「皮包內也沒有什麼東西」等語，後來我們叫他把另一個共犯
    也叫過來，他說他一個人要把全部的罪擔下來，要不然跪下來跟我說對不起，最
    後我就去叫國父紀念館的警衛來等語明確（八十九年十二月二十七日警訊筆錄）
    ，核與證人丙○○警訊及本院調查中結證情節相合（見八十九年十二月二十七日
    警訊筆錄、本院九十年五月十八日訊問筆錄）。揆諸共同被告甲○○供述內容係
    其與被告共同行竊被害人丁○○之財物，苟非實情，焉有可能為不利於己之供述
    ；又依被害人丁○○、陳佳妏、證人丙○○等人證述情節，被告顯無酒醉致心神
    喪失或精神耗弱情形。此外，並有信義分局勤務指揮中心受理各類案件紀錄表、
    手電筒照片、信義分局受理刑事案件報案三聯單附卷及手電筒一支扣案可資佐證
    。本案事證明確，被告犯行洵堪認定，應依法論科。
二、被告雖已著手竊取被害人丁○○之皮夾及被害人陳佳妏之牛皮紙袋，惟因被害人
    二人當場察覺，致未生竊得財物之結果，核其所為係犯刑法第三百二十條第三項
    、第一項之竊盜未遂罪。按被告犯罪後，刑法第四十一條業於九十年一月四日修
    正，同月十日公布施行，該條第一項修正為：「犯最重本刑為五年以下有期徒刑
    以下之刑之罪，而受六個月以下有期徒刑或拘役之宣告，因身體、教育、職業、
    家庭之關係或其他正當事由，執行顯有困難者，得以一元以上三元以下折算一日
    ，易科罰金」，將得易科罰金之範圍擴大為最重本刑五年以下有期徒刑之罪，是
    被告犯罪後法律已有變更，比較新舊法之結果，以新法有利於被告，依刑法第二
    條第一項前段之規定，應適用修正後之規定。其與甲○○及姓名年籍不詳之成年
    男子分別有犯意聯絡及行為分擔，為共同正犯。被告先後二次竊盜未遂行為，時
    間緊接，方法相同，所犯係構成要件相同之罪，顯係基於概括犯意反覆為之，為
    連續犯，依刑法第五十六條之規定，論以一罪，並加重其刑。被告前因妨害自由
    案件，經本院判處有期刑六月，於八十七年九月十日縮短刑期執畢出監，此有臺
    灣高等法院檢察署刑案紀錄簡覆表在卷可稽，於五年以內再犯本件最重本刑為有
    期徒刑以上之罪，為累犯，應依刑法第四十七條之規定，遞加重其刑。又其已著
    手竊盜行為之實施，惟未生竊得財物之結果，其犯罪尚屬未遂，爰依刑法第二十
    六條前段之規定，按既遂犯之刑減輕其刑，並依法先加後減。爰審酌被告犯罪後
    猶飾詞圖卸，未能坦承犯行，顯見毫無悔意，已有竊盜前科，素行不端，仍不知
    悔改，再罹刑章，惟實施犯罪未生竊得之財物之結果，暨其生活狀況、品行、智
    識程度、犯罪之動機、目的、手段、對被害人所生危害等一切情狀，量處如主文
    所示之刑，並諭知易科罰金之折算標準。扣案之手電筒一支係供犯罪所用之物，
    且為被告所有，業據其供陳在卷，爰依刑法第三十八條第一項第二款之規定宣告
    沒收。
據上論斷，應依刑事訴訟法第二百九十九條第一項前段，刑法第二條第一項前段、第
二十八條、第五十六條、第三百二十條第一項、第三項、第二十六條前段、第四十七
條、第四十一條第一項前段、第三十八條第一項第二款、罰金罰鍰提高標準條例第一
條前段、第二條，判決如主文。
本案經檢察官陳進德到庭執行職務
中      華      民      國      九十      年      六      月      五    日
                                      臺灣臺北地方法院刑事第四庭
                                          法  官  吳靜怡
右正本證明與原本無異。
如不服本判決，應於判決送達後十日內，向本院提出上訴狀。
                                          書記官   李春松
中      華      民      國      九十      年      六      月    十二    日
附錄本案論罪科刑法條全文：
中華民國刑法第三百二十條 (普通竊盜罪、竊佔罪)
意圖為自己或第三人不法之所有，而竊取他人之動產者，為竊盜罪，處五年以下有期
徒刑、拘役或五百元以下罰金。
意圖為自己或第三人不法之利益，而竊佔他人之不動產者，依前項之規定處斷。
前二項之未遂犯罰之。


司法院資訊處製作；財團法人民間司法改革基金會備份。
